臺灣臺南地方法院臺南簡易庭民事判決
111年度南簡字第879號
原      告  黃豐翔

被      告  張君豪

上列當事人間請求侵權行為損害賠償事件，經本院於民國111年1
0月11日言詞辯論終結，判決如下：
    主      文
被告應給付原告新臺幣陸萬伍仟陸佰貳拾參元，及自民國一一一
年七月八日起至清償日止，按週年利率百分之五計算之利息。
原告其餘之訴駁回。
訴訟費用新臺幣壹仟伍佰伍拾元由被告負擔百分之四十五，餘由
原告負擔。
本判決原告勝訴部分得假執行。但被告以新臺幣陸萬玖仟肆佰捌
拾參元為原告預供擔保，得免為假執行。
    事實及理由
一、原告起訴主張：被告於民國111年3月10日18時20分許，駕駛
    車牌號碼000-0000號自用小客車，沿臺南市北區北安路一段
    由東往西方向行駛，行經北安路一段94巷口旁，欲右轉進入
    巷口時，不慎擦撞臨時停在北安路一段機慢車優先道之原告
    駕駛訴外人鄂亭秀所有之車牌號碼000-0000號自用小客車（
    下稱系爭車輛），致系爭車輛受有損害，經送廠修復，修復
    費用為新臺幣（下同）126,078元（零件70,219元、工資49,
    855元、營業稅6,004元），又原告於系爭車輛修復期間需另
    行租車代步，租車14日之費用為21,000元，共受有147,078
    元之損害，鄂亭秀已將本件車禍之損害賠償請求權讓與原告
    ，爰依提起本訴等語。並聲明：被告應給付原告147,078元
    ，及自起訴狀繕本送達翌日起至清償日止，按週年利率百分
    之5計算之利息。
二、被告則以：對於原告主張之事故發生經過沒有意見，被告係
    擦撞到系爭車輛之左前方。對於原告主張其工作內容係承攬
    工程，需使用汽車載送用具，故有租車需要，一天租金以1,
    500元計算乙節，沒有意見。原告當時將系爭車輛臨停在紅
    線，亦與有過失，原告請求金額過高等語，資為抗辯。並聲
    明：原告之訴駁回。
三、本院得心證之理由：
（一）按因故意或過失，不法侵害他人之權利者，負損害賠償責
      任；汽車、機車或其他非依軌道行駛之動力車輛，在使用
      中加損害於他人者，駕駛人應賠償因此所生之損害，民法
      第184條第1項前段、第191條之2前段分別定有明文。次按
      不法毀損他人之物者，被害人得請求賠償其物因毀損所減
      少之價額；負損害賠償責任者，除法律另有規定或契約另
      有訂定外，應回復他方損害發生前之原狀；該項情形，債
      權人得請求支付回復原狀所必要之費用，以代回復原狀，
      民法第196條、第213條第1項及第3項亦分別有明文規定。
（二）原告主張：被告於111年3月10日18時20分許，駕駛車牌號
      碼000-0000號自用小客車，沿臺南市北區北安路一段由東
      往西方向行駛，行經北安路一段94巷口旁，欲右轉進入巷
      口時，不慎擦撞臨時停在北安路一段機慢車優先道之原告
      駕駛訴外人鄂亭秀所有之系爭車輛，致系爭車輛受有損害
      ，經送廠修復，修復費用為126,078元（零件70,219元、
      工資49,855元、營業稅6,004元），鄂亭秀已將本件車禍
      之損害賠償請求權讓與原告等情，業據其提出道路交通事
      故初步分析研判表、道路交通事故現場圖、道路交通事故
      照片黏貼紀錄表、車損照片、中華賓士台南廠估價單、車
      輛損害賠償債權請求權讓與同意書、系爭車輛行車執照各
      1份為證（見本院111年度南司簡調字第445號卷〈下稱本院
      調字卷〉第15至19、23至30、53至55頁），並有臺南市政
      府警察局第五分局111年7月8日南市警五交字第111039352
      8號函檢附本件事故相關資料1份在卷可稽（見本院卷第31
      至62頁），且為被告所不爭執，堪認原告此部分主張係為
      真實，被告自應就本件事故之發生負過失侵權行為責任。
（三）再按依民法第196條請求賠償物被毀損所減少之價額，得
      以修復費用為估定之標準，但以必要者為限，如修理材料
      以新品換舊品，應予折舊（最高法院77年第9次民事庭會
      議決議參照）。又依行政院所頒固定資產耐用年數表及固
      定資產折舊率表，非運輸業用客車、貨車之耐用年數為5
      年，依平均法計算其折舊結果（即以固定資產成本減除殘
      價後之餘額，按固定資產耐用年數表規定之耐用年數平均
      分攤，計算折舊額），每年折舊率為5分之1，並參酌營利
      事業所得稅查核準則第95條第6項規定，固定資產提列折
      舊採用定率遞減法者，以1年為計算單位，其使用期間未
      滿1年者，按實際使用之月數相當於全年之比例計算之，
      不滿1月者，以1月計。查系爭車輛為自用小客車，非屬運
      輸業用客車、貨車，自107年9月出廠發照，至111年3月10
      日受損，已使用3年7月，此有行車執照影本在卷可參（見
      本院調字卷第55頁）；而觀諸原告提出之維修估計單，其
      中零件費用總計為70,219元，係以舊零件更換新零件，依
      定率遞減法計算，舊零件之殘餘價值應為13,844元（計算
      式如附件），另再加計工資49,855元、營業稅6,004元，
      共計69,703元，是原告請求被告賠償系爭車輛修復費用69
      ,703元，為有理由，逾此範圍之請求，則無理由。
（四）另原告主張：其於系爭車輛修復期間需另行租車代步，租
      車14日之費用為21,000元（即每天1,500元），共受有147
      ,078元之損害乙情，被告對於原告有租車需要，一天租金
      以1,500元計算乙節並不爭執，關於系爭車輛維修期間多
      久乙節，經本院函詢中華賓士汽車股份有限公司，該公司
      以111年8月22日中賓字第00000-000號函復需5個工作天完
      修系爭車輛等語（見本院卷第91頁），是堪認原告需租車
      之期間應為5天，以一天1,500元計算，原告得請求被告賠
      償之租車費用為7,500元（計算式：1,500元×5天＝7,500元
      ），逾此範圍之請求，為無理由。
（五）復按損害之發生或擴大，被害人與有過失者，法院得減輕
      賠償金額或免除之，民法第217條第1項定有明文。而民法
      第217條第1項規定之目的，在謀求加害人與被害人間之公
      平，倘受害人於事故之發生亦有過失時，由加害人負全部
      賠償責任，未免失之過苛，是以賦與法院得減輕其賠償金
      額或免除之職權，且此所謂被害人與有過失，只須其行為
      為損害之共同原因，並其過失行為有助成損害之發生或擴
      大者，即屬相當（最高法院96年度臺上字第2324號判決意
      旨參照）。又按設有禁止臨時停車標誌、標線處所不得臨
      時停車；汽車臨時停車時，應依車輛順行方向緊靠道路邊
      緣，其前後輪胎外側距離緣石或路面邊緣不得逾60公分，
      道路交通安全規則第111條第1項第3款、第2項定有明文。
      查原告駕駛系爭車輛本應注意不得在設有禁止臨時停車標
      線處所臨時停車，且應緊靠道路邊緣，其前後輪胎外側距
      離緣石或路面邊緣不得逾60公分，且依當時情形並無不能
      注意之情事，竟疏未注意，臨時停車未緊靠道路邊緣，且
      車身前半部係停在紅線處，致與被告之車輛發生碰撞，則
      原告就本件車禍事故之發生亦與有過失甚明，本院斟酌本
      件交通事故發生經過情形及原告、被告之注意義務程度，
      認本件交通事故之發生，原告應負百分之15之過失責任，
      被告則應負百分之85之過失責任。是依民法第217條第1項
      規定減輕被告百分之15賠償責任後，原告得請求被告賠償
      之金額為65,623元（計算式：〈69,703元＋7,500元〉×85%＝6
      5,623元；元以下4捨5入）。
四、另按給付無確定期限者，債務人於債權人得請求給付時，經
    其催告而未為給付，自受催告時起，負遲延責任。其經債權
    人起訴而送達訴狀或依督促程序送達支付命令，或為其他相
    類之行為者，與催告有同一之效力；遲延之債務，以支付金
    錢為標的者，債權人得請求依法定利率計算之遲延利息；應
    負利息之債務，其利率未經約定，亦無法律可據者，週年利
    率為百分之5，民法第229條第2項、第233條第1項前段及第2
    03條分別定有明文。從而，原告依侵權行為損害賠償之法律
    關係，請求被告給付65,623元，及自起訴狀繕本送達翌日即
    111年7月8日起至清償日止，按週年利率百分之5計算之利息
    ，為有理由，應予准許；逾此範圍之請求，則無理由，應予
    駁回。
五、末按法院為終局判決時，應依職權為訴訟費用之裁判；各當
    事人一部勝訴、一部敗訴者，其訴訟費用，由法院酌量情形
    ，命兩造以比例分擔或命一造負擔，或命兩造各自負擔其支
    出之訴訟費用，民事訴訟法第87條第1項、第79條定有明文
    。據此，查本件之訴訟費用額為1,550元，爰斟酌兩造勝敗
    之情形，確定訴訟費用之負擔如主文第3項所示。
六、本判決原告勝訴部分係就民事訴訟法第427條第2項第11款所
    定適用簡易程序所為被告敗訴之判決，依同法第389條第1項
    第3款之規定，應依職權宣告假執行；併依同法第392條第2
    項規定，依職權宣告被告如預供擔保後，得免為假執行。
據上論結，本件原告之訴為一部有理由，一部無理由，依民事訴
訟法第436條第2項、第87條第1項、第79條、第389條第1項第3款
、第392條第2項，判決如主文。
中　　華　　民　　國   111    年    10  　月    31　  日
                  臺灣臺南地方法院臺南簡易庭
                                  法  官  王參和
以上正本係照原本作成。
如不服本判決，應於送達後20日內，向本院提出上訴狀並表明上
訴理由，如於本判決宣示後送達前提起上訴者，應於判決送達後
20日內補提上訴理由書（須附繕本）。
如委任律師提起上訴者，應一併繳納上訴審裁判費。
中　　華　　民　　國　　111 　年　　10　　月　　31　　日
                                  書記官  沈佩霖